臺灣板橋地方法院交通事件裁定　　　100 年度交聲字第2952號
原處分機關　交通部公路總局臺北區監理所蘆洲監理站
異　議　人
即受處分人　陳建成
上列受處分人因違反道路交通管理處罰條例案件，對於交通部公
路總局臺北區監理所蘆洲監理站民國100 年8 月23日所為之裁決
（北監蘆字第裁46-C00000000號），聲明異議，本院裁定如下：
    主  文
異議駁回。
    理  由
一、原處分意旨略以：異議人即受處分人陳建成騎乘之車號MDS-
    181 號重型機車，於民國100 年7 月8 日15時21分許，停放
    在新北市○○區○○路四段134 號前之人行道，有「在禁止
    臨時停車之處所停車」之違規事實，經新北市政府警察局交
    通警察大隊三重分隊執勤員警製單舉發，爰依道路交通管理
    處罰條例第56條第1 項第1 款規定，裁處異議人罰鍰新臺幣
    （下同）600 元等語。
二、異議意旨略以：異議人於100 年7 月4 日欲搭乘和欣客運前
    往高雄，而騎乘MDS-181 號重型機車至新北市○○區○○路
    四段最外邊的停車格，始搭乘和欣客運前往高雄，而於同年
    7 月16日取車時，始發現機車遭拖吊，應係他人擅自挪到人
    行道上，是異議人並未將機車停放在人行道，原處分機關竟
    以異議人在禁止臨時停車之人行道上停車，而裁處罰鍰600
    元，於法未合，爰依法聲明異議等語。
三、按「汽車駕駛人停車時，有下列情形之一者，處新臺幣600
    元以上1,200 元以下罰鍰：一在禁止臨時停車處所停車」、
    「第一項情形，交通勤務警察、依法令執行交通稽查任務人
    員或交通助理人員，應責令駕駛人將車移至適當處所；如汽
    車駕駛人不予移置或不在車內，得由該交通勤務警察、依法
    令執行交通稽查任務人員或交通助理人員為之」、「汽車臨
    時停車時，應依下列規定：一橋樑、隧道、圓環、障礙物對
    面、鐵路平交道、人行道、行人穿越道、快車道等處，不得
    臨時停車」、「人行道：指為專供行人通行之騎樓、走廊，
    及劃設供行人行走之地面道路，與人行天橋及人行地下道」
    ，道路交通管理處罰條例第56條第1 項第1 款、第3 項、同
    條例第3 條第3 款，道路交通安全規則第111 條第1 項第1
    款分別定有明文。而道路交通管理處罰條例所稱之汽車，包
    括機器腳踏車在內，此觀該條例第3 條第8 款規定自明。
四、經查：
  (一)本件異議人騎乘之車號車號MDS-181 號重型機車，於100 年
    7 月8 日15時21分許，經新北市政府警察局交通警察大隊三
    重分隊員警發現停放在設於新北市○○區○○路四段134 號
    「萊爾富便利超商」前之人行道，而有「在禁止臨時停車之
    處所即人行道上停車」之違規行為，因異議人不在場，因而
    逕行舉發，並車號MDS-181 號重型機車拖離現場，原處分機
    關因而認定異議人所有之機車違反道路交通管理處罰條例第
    56條第1 項第1 款規定，裁處罰鍰600 元一節，業據當日執
    行取締違規勤務之警員王靖寧到庭結證明確，而異議人亦不
    爭執取締員警到場時，其騎乘之機車確係停放在人行道上之
    事實，並有機車違規停放之照片12張，以及新北市○○道路
    交通管理事件通知單、交通部公路總局臺北區監理所蘆洲監
    理站違反道路交通管理事件裁決書、交通部公路總局臺北區
    監理所蘆洲監理站送達證書各1 份附卷可稽，是異議人騎乘
    之機車於100 年7 月6 日15時21分許，確有在禁止臨時停車
    之人行道上停放違規事實，自堪認定。
  (二)異議人雖以其騎乘車號MDS-181 號重型機車於100 年7 月4
    日停放在該處的停車格後，即搭乘和欣客運南下，員警於
    100 年7 月8 日發現車號MDS-181 號重型機車停放在人行道
    ，應係遭人擅自挪移為由，主張其並未違規將機車停放在人
    行道，並提出和欣客運之車票、高鐵車票、國泰世華銀行信
    用卡刷卡帳單各1 份為證。依異議人提出之和欣客運車票記
    載之搭乘時間為100 年7 月4 日早上3 時55分（見本院卷第
    8 頁），而高鐵車票記載之搭乘時間則為100 年7 月4 日15
    時30分（見本院卷第39頁），是異議人往返臺北與高雄係在
    同一日即100 年7 月4 日，衡情應無可能將自己的機車停放
    在新北市○○區○○路四段，而未牽回之理，是異議人辯稱
    ：係遭人擅自將機車挪移至人行道云云，已難採信。再本院
    調取異議人所持0000000000號手機門號之通聯紀錄，顯示異
    議人所持手機於100 年7 月4 日3 時34分12秒收受一則簡訊
    時之基地台位置在新北市○○區○○路四段2 號3 樓頂（見
    本院卷第52頁），而新北市○○區○○路與三和路四段、三
    和路三段形成一十字型交岔路口，相互緊鄰，此觀本院卷第
    58頁之電子地圖即明。因異議人於100 年7 月4 日搭乘客運
    之時間為當日3 時35分，與前述顯示基地台位置的時間100
    年7 月4 日3 時34分12秒，極其接近，堪認異議人持上開手
    機接獲簡訊之地點，若非在新北市○○區○○路四段134 號
    ，即係在距離新北市○○區○○路四段134 號不遠處之和欣
    客運站內。而觀諸被告所持0000000000號手機門號於100 年
    7 月7 日16時23分31秒起至同日20時59分43秒止之基地台位
    置，均在新北市○○區○○路三段109 號13樓頂（見本院卷
    第54頁），足認異議人曾於100 年7 月7 日曾在新北市○○
    區○○路四段134 號或附近出現，車號MDS-181 號重型機車
    自有可能於該日停放在新北市○○區○○路四段134 號前之
    人行道，尚難單憑異議人提出之車票2 張與信用卡帳單，遽
    認車號MDS-181 號重型機車自100 年7 月4 日停放於該處，
    即未遷移。再異議人於100 年7 月8 日交通違規案件陳述書
    表示伊係將機車停放在停車格最邊的位置等語（見本院卷第
    6 頁），而於本院審理時則改稱：伊騎乘之機車並非在「萊
    爾富便利超商」前之停車格，而是在照片中未拍攝到的馬路
    停車格等語（見本院卷第35頁反面），其前後說詞，顯然不
    一致，況且，機車的重量甚重，如集結數人之力量，始能將
    機車抬離地面，倘若係因他人欲將自己之機車停放在停車格
    內，而需挪移原來停放在停車格內之機車，僅需挪移至騰出
    可供容納自己機車之空間即可，豈有可能針對異議人騎乘之
    機車，耗費相當之人力，將之移至數公尺遠的處所之理！是
    異議人辯稱：其騎乘之機車原停放在停車格內，係遭人挪移
    至「萊爾富便利超商」前之人行道上云云，顯與常情不符，
    而無可採。
五、綜上所述，異議人之異議並無理由，原處分機關依道路交通
    管理處罰條例第56條第1 項第4 款規定，所為上開裁決，並
    無違誤，異議人之異議應予駁回。
據上論斷，應依道路交通管理處罰條例第87條第2 項、第56條第
1 項第4 款，道路交通事件處理辦法第18條，裁定如主文。
中    華    民    國   100    年    11    月    29    日
                  交通法庭  法  官  高增泓
以上正本證明與原本無異。
如不服本裁定應於送達後5 日內向本院提出抗告狀。
                            書記官  林政良
中    華    民    國   100    年    11    月    29    日